最高法院民事裁定　　　　　　　一○○年度台抗字第七二四號
再 抗告 人　朱品瑛
　　　　　　朱薇元
　　　　　　朱仁煇
　　　　　　朱馮煌
共　　　同
訴訟代理人　周嬿容律師
上列再抗告人因與胡倚溶等間請求損害賠償事件，對於中華民國
一○○年六月三十日台灣高等法院裁定（一○○年度抗字第八三
七號），提起再抗告，本院裁定如下：
    主  文
再抗告駁回。                                            
再抗告訴訟費用由再抗告人負擔。
    理  由
按提起民事訴訟，應依民事訴訟法第七十七條之十三規定預納裁
判費，此為必須具備之程式。本件再抗告人與相對人胡倚溶等間
請求損害賠償事件，台灣板橋地方法院（下稱板橋地院）於民國
一○○年三月二十八日以裁定核定其訴訟標的之價額為新台幣（
下同）一千五百萬零二十八元，應徵第一審裁判費十四萬四千零
八十八元，因再抗告人僅繳納九萬六千一百三十九元，不足四萬
七千九百四十九元，板橋地院乃命再抗告人於收受裁定後五日內
補繳不足之裁判費，逾期不繳，即駁回其訴。該項裁定，於一○
○年三月三十一日送達。迄一○○年四月二十日止，再抗告人仍
未補正，板橋地院因認其起訴為不合法，以裁定予以駁回。再抗
告人不服，對之提起抗告，原法院認其抗告為無理由，裁定駁回
其抗告，經核於法並無違誤。再抗告意旨雖謂：伊訴之聲明為：
一、相對人胡倚溶、朱品玟、鄭昭琭應連帶給付再抗告人九百六
十萬零二十八元及自訴狀送達最後一相對人翌日起按年息百分之
五計算之利息；二、相對人胡溥泉應回復新北市○○區○○段一
六五四、一六五五地號（土地）及同段一四二建號（房屋），權
利人朱品瑛、朱薇元、朱仁煇、朱馮煌、朱品玟，權利範圍全部
，權利價值本金最高限額五百四十萬元，存續期間自八十七年十
二月二十二日至九十七年十二月二十一日之抵押權設定，伊並就
第一項聲明預繳裁判費九萬六千一百三十九元。嗣板橋地院於一
○○年四月十四日行言詞辯論程序，伊之訴訟代理人表明，如續
就第二項聲明為請求，將於五日內補繳（反之則不補繳）。伊未
於五日內補繳，至多僅能視為伊撤回第二項聲明之訴，或駁回該
部分之訴，板橋地院將伊之訴全部駁回，原法院予以維持，均有
未合云云。惟按以一訴主張數項標的者，其價額合併計算之，民
事訴訟法第七十七條之二第一項前段定有明文。再抗告人既係以
一訴主張數項標的，且未撤回第二項聲明之訴，自應合併計算其
價額，尚不能因其所繳裁判費已滿第一項聲明之訴應徵之數額，
即獨認該部分之訴為合法。再抗告人執是指摘原裁定違背法令，
聲明廢棄，非有理由。
據上論結，本件再抗告為無理由。依民事訴訟法第四百九十五條
之一第二項、第四百八十一條、第四百四十九條第一項、第九十
五條、第七十八條，裁定如主文。 
中    華    民    國  一○○  年    九    月  二十二  日
                      最高法院民事第四庭
                          審判長法官  劉  福  來  
                                法官  陳  國  禎  
                                法官  陳  重  瑜  
                                法官  盧  彥  如  
                                法官  劉  靜  嫻  
本件正本證明與原本無異
                                      書  記  官  
中    華    民    國  一○○  年    十    月    四    日
                                                      Ｑ